# 债务互免及免费互相提供服务

提问人：jiuzhou010 时间：2019-06-26 11:25:20
陈老师，如果我们与一家境外单位互相提供服务，互有债权债务。我们最近打算改变合作模式，打算双方提供的服务均免费。新的协议是否还需要账务处理？

回答人：chenyiwei
参照《企业会计准则讲解（ 2010 ）》P230～ 231 关于企业以广告服务换取其他企业提供服务的会计处理。一般理解应分别确认收入和成本，同时还会涉及税务、外汇等方面问题。建议谨慎处理。